臺灣臺北地方法院民事裁定
110年度訴字第6657號
原      告  台新國際商業銀行股份有限公司

法定代理人  尚瑞強  


上列原告與被告翁木村、翁木慶、翁劉秀、陳翁金棗、翁金鳳、
翁金蓮、翁金麗、翁金蘭、翁木霖間請求代位撤銷遺產分割登記
事件，本院裁定如下：
    主  文
原告應於本裁定送達後十四日內，補正被繼承人翁水土之除戶戶
籍謄本、遺產清冊、遺產稅繳納證明書或國稅局遺產稅免稅證明
書、繼承系統表、全體繼承人最新戶籍謄本（記事欄勿省略）及
遺產分割協議書；且依上開資料如有所列被告以外之繼承人，或
所列被告已死亡而有繼承人者【另一併補正該被告之除戶戶籍謄
本、遺產清冊、遺產稅繳納證明書或國稅局遺產稅免稅證明書、
繼承系統表、全體繼承人最新戶籍謄本（記事欄勿省略）】，應
具狀追加該等繼承人為被告，並提出準備書狀載明全體被告姓名
及住所或居所，暨與被告人數相符之繕本，逾期未遵行，即駁回
原告之訴。
    理  由
一、按原告起訴不合程式或不備其他要件，法院應以裁定駁回之
    ，但其情形可以補正者，審判長應定期間先命補正，民事訴
    訟法第249條第1項第6款定有明文。
二、本件原告固以翁木村、翁木慶、翁劉秀、陳翁金棗、翁金鳳
    、翁金蓮、翁金麗、翁金蘭、翁木霖為被告，聲明請求上開
    被告就被繼承人翁水土所遺坐落臺北市○○區○○段○○段000地
    號土地（權利範圍待查）及臺北市○○區○○段○○段0000○號建
    物（權利範圍全部）（下合稱系爭不動產）所為分割協議意
    思表示之債權行為及分割繼承登記之物權行為應予撤銷，被
    告翁○○（真實姓名待查）並應將系爭不動產變賣之價金返還
    與被告等公同共有。然依民法第1151條規定，繼承人有數人
    時，在分割遺產前，各繼承人對於遺產全部為公同共有。而
    因公同共有關係需對共有人為權利之主張，乃屬固有必要共
    同訴訟，有合一確定之必要，故原告起訴主張撤銷被繼承人
    翁水土之繼承人間就遺產所為分割協議及分割繼承登記等行
    為，應將全體繼承人列為被告，方具當事人適格。惟查，據
    原告於起訴狀內陳請本院發函准其調閱被繼承人翁水土之繼
    承系統表及繼承人戶籍謄本、系爭不動產之第一類登記謄本
    及完整異動索引，以利補正本案被告等語，堪認被繼承人翁
    水土之全體繼承人為何及其遺產繼承情形均有不明，本件起
    訴要件尚有欠缺而不合法定程式，即應定期先命原告補正。
    又當事人書狀應記載當事人姓名及住所或居所，且該書狀及
    其附屬文件，除提出於法院者外，應按應受送達之他造人數
    ，提出繕本或影本，為民事訴訟法第116條第1項第1款前段
    及第119條第1項所明定。茲限原告於本裁定送達後十四日內
    補正如主文所示資料，如依上開資料認有所列被告以外之繼
    承人，或所列被告已死亡而有繼承人者，應一併補正該被告
    之除戶戶籍謄本、遺產清冊、遺產稅繳納證明書或國稅局遺
    產稅免稅證明書、繼承系統表、全體繼承人最新戶籍謄本，
    具狀追加該等繼承人為被告，並提出準備書狀載明全體被告
    姓名及住所或居所，暨與被告人數相符之繕本，逾期未遵行
    ，即駁回其訴。此外，原告應持本裁定向地政事務所申請被
    告就系爭不動產於民國109年4月17日辦理分割繼承登記時所
    提供之相關資料，及於109年7月23日辦理買賣登記時之登記
    資料，同時陳報到院，俾利訴訟程序之進行，附此敘明。
三、依法裁定如主文。
中　　華　　民　　國    110   年    12    月    14    日
                  民事第七庭  法　官  黃珮如
以上正本係照原本作成。
本裁定不得抗告。
中　　華　　民　　國　　110 　年　　12　　月　　14　　日
                              書記官  張惠晴